# 关于取得控制权后进一步收购少数股东股权且构成一揽子交易的会计处理

提问人：chengzhe2019 时间：2020-01-15 17:05:15
如题，请教一下，假如企业取得一家公司控制权后进一步收购少数股东股权，并且与取得控制权的交易构成一揽子交易，这种情况下商誉应该按取得控制权的交易确定（进一步收购按权益性交易处理），还是视为一项单独交易确认商誉？目前是否有相关规定？

回答人：chenyiwei
这种情况要结合具体背景进行分析。但一般理解，如果后续收购少数股权与导致企业合并的股权收购交易为一揽子交易的，则这部分交易不是单独的收购少数股权交易，而是企业合并交易的一部分，一并参与购买日商誉计算。
参考：《瑞华研究 2010 ～ 2016 汇编》之“问题3-2-48（如何区分一项收购少数股权的交易与企业合并是否存在关联，因而应当作为一个整体进行会计处理）”。